【裁判字號】    88,訴,2363
【裁判日期】    890419
【裁判案由】    毒品危害防制條例
【裁判全文】
臺灣高雄地方法院刑事判決                        八十八年度訴字第二三六三號
    公訴人  臺灣高雄地方法院檢察署檢察官
    被  告  甲○○
右列被告因毒品危害防制條例案件，經檢察官提起公訴（八十八年度偵字第二三六六
三號），本院判決如左：
    主  文
甲○○連續明知禁藥而轉讓，累犯，處有期徒刑壹年肆月。
    事  實
一、甲○○曾於民國八十四年間因違反麻醉藥品管理條例案件，為臺灣高等法院高雄
    分院判處有期徒刑八月確定，入監執行後，於八十四年四月六日執行完畢出監，
    詎仍未知悔改，復基於概括之犯意，明知安非他命經行政院衛生署公告為禁藥，
    竟自八十七年四月中旬某日起，至同年五月十日止，連續在高雄市前鎮區○○○
    路二五二號十四樓之八，先後數次無償轉讓安非他命給予同居女友乙○○吸用，
    嗣於八十七年五月十一日下午四時許，乙○○在高雄市前鎮區○○○路二五二號
    十四樓之八為警查獲，警訊中供出所吸用安非他命來源後發現上情。
二、案經臺灣高等法院高雄分院檢察署函送臺灣高雄地方法院檢察署檢察官偵查起訴
    。
      理  由
一、訊據被告甲○○矢口否認右揭犯行，辯稱：我是和乙○○一起出錢買安非他命，
    乙○○自己拿安非他命吸用云云。惟查被告甲○○右揭犯罪事實，已據被告甲○
    ○於檢察官偵查中坦認不諱，復有證人乙○○於警訊中供證在卷可稽，被告前揭
    辯解無非嗣後翻異而不可採，被告罪證明確，犯行堪以認定。
三、查行政院衛生署前於六十九年十二月八日以衛署藥字第三０一一二四號將安非他
    命公告列為禁藥。即核被告甲○○無償轉讓安非他命給乙○○吸用之行為，係犯
    藥事法第八十三條第一項之轉讓禁藥罪。公訴人起訴被告甲○○係犯八十七年五
    月二十二日施行之毒品危害防制條例第八條第二項之轉讓第二級毒品罪，惟被告
    甲○○連續轉讓安非他命給乙○○後，乙○○係八十七年五月十一日為警查獲供
    出甲○○上開犯行，所以被告甲○○最後一次轉讓安非他命給鍾玉之行為係在上
    開毒品危害防制條例修正之前，依刑法第二條第一項規定，本件自應適用最有利
    於被告之法律即前揭轉讓禁藥罪。被告先後多次轉讓安非他命犯行，時間緊接，
    方法相同，顯係基於概括之犯意反覆為之，且所犯構成要件相同之罪，為連續犯
    ，以一罪論。又查被告甲○○曾於八十四年間因違反麻醉藥品管理條例案件，為
    臺灣高等法院高雄分院判處有期徒刑八月確定，入監執行後，於八十四年四月六
    日執行完畢出監，有卷附全國前案紀錄表可按，被告於前揭案件執行完畢後五年
    以內再犯有期徒刑以上之本罪，應依累犯之規定加重其刑。依卷附被告甲○○前
    科表所示，被告有違反藥事法、麻醉藥品管理條例案件多項前科，素行不良，被
    告與乙○○為同居男女朋友，竟然多次提供危害人體甚鉅之安非他命給乙○○吸
    用，惡性非淺，本院經審酌被告上開一切情狀，爰量處被告如主文所示之刑。
據上論斷，應依刑事訴訟法第二百九十九條第一項前段，藥事法第八十三條第一項，
刑法第二條第一項後段、第十一條前段、第五十六條、第四十七條，判決如主文。
本案經檢察官        到庭執行職務。
中      華      民      國      八  十  九  年     四     月    十九    日
                                    臺灣高雄地方法院刑事第三庭
                                        法  官    周  志  賢
右正本證明與原本無異。
如不服本判決，應於判決送達後十日內，向本院提出上訴狀。
                                    書記官    高  明  言
中      華      民      國      八  十  九   年     四      月   十九   日
附錄：本判決論罪科刑法條：
藥事法第八十三條第一項：
明知為偽藥或禁藥，而販賣、供應、調劑、運送、寄藏、牙保、轉讓或意圖販賣而陳
列者，處五年以下有期徒刑，得併科新臺幣十萬元以下罰金。


司法院資訊處製作；財團法人民間司法改革基金會備份。
